# 有人知道我的股权转让以获取合作方对销售市场的提供，股权转让的成本计入那里？

提问人：ladq 时间：2010-10-20 14:56:06
有人知道我的股权转让以获取合作方对销售市场的提供，股权转让的成本计入那里？

回答人：chenyiwei
回复 沙发 azhi 的帖子基本上赞同费用化的观点，但建议注意两点： 1 、如果是在企业合并中取得被购买方的客户名单，则由于企业合并中取得无形资产的确认标准和其他情形不同，只要公允价值可以可靠计量即可确认。这与单独取得一项客户名单可能是不同的。
2 、借方科目不建议作为投资损失，而是管理费用。事实上，企业通过交换交易取得了一项公允价值与换出投资的公允价值相当的客户名单，预期未来也是可以为企业带来经济利益的，只是由于不符合会计上对无形资产的经济利益控制标准而没有确认为一项资产。
事实上投资转让本身并未发生损失，是取得了相对应的对价的，只是该对价不符合资产的确认条件，所以借方科目为管理费用似乎更合适。

回答人：chenyiwei
回复 报纸 azhi 的帖子《企业会计准则第 20 号——企业合并》第十四条：合并中取得的无形资产，其公允价值能够可靠地计量的，应当单独确认为无形资产并按照公允价值计量。即：只需要满足无形资产公允价值可以可靠计量的条件即可。这是企业合并中可辨认资产确认的特例。这一规定旨在合理范围内减少对商誉的确认。